# 关于 16 号解释对于单项资产递延所得税不适用初始确认豁免的疑问

提问人：茶前饭后 时间：2023-05-28 16:18:10
请教版主，关于 16 号解释的实施中关于“将累积影响数调整财务报表列报最 早期间的期初留存收益及其他相关财务报表项目”，如果目前披露的是一季报，经过测算上述留存收益累积影响数较小，是不是可以直接将上述留存收益的影响数调整在本期？以后继续按照非豁免递延进行处理？

回答人：chenyiwei
原则上是追溯调整。如果累积影响数显著不重大，基于重要性原则，也可以简化处理，即直接调整在变更当期的损益中。